臺灣板橋地方法院刑事判決　　　　　　　　　　　　　九十年度交易字第三五二號
　　公　訴　人　臺灣板橋地方法院檢察署檢察官
　　被　　　告　丙○○
右列被告因過失傷害案件，經檢察官提起公訴（九十年度偵字第四七八五號），本院
判決如左：
    主  文
丙○○因過失傷害人，處拘役伍拾日，如易科罰金，以參佰元折算壹日。
    事  實
一、丙○○於民國八十九年七月二十八日（星期五）晚間七時五十五分許，騎乘車號
    ：ＭＦＪ－三七三號重型機車，沿臺北縣中和市○○路由中和往土城方向【西向
    】行駛，行經臺北縣中和市○○路四六○號（國立中和高中）前時，應注意汽車
    行進行人穿越道時，無論有無交通警察或號誌指示，均應暫停讓行人先行通過，
    詎丙○○因疏於注意前向道路閃光注意標示，以及車前狀況，並隨時採取必要之
    安全措施，依據當時情形，又無不能注意之情形，適有行人甲○○穿越該路段之
    行人穿越道時，丙○○竟未減速慢行，復未讓甲○○先行通過，於見及甲○○時
    已閃避不及，遂撞及甲○○，致甲○○受有左脛骨、腓骨骨折、第四腰椎壓迫性
    骨折等之傷害。
二、案經甲○○訴由臺北縣政府警察局（即改制前之臺北縣警察局）中和分局移由臺
    灣板橋地方法院檢察署檢察官偵查起訴。
    理  由
一、訊據被告丙○○坦承右揭時、地發生事故情事不諱，核與其於警、偵訊中所為供
    述相符，亦與告訴人甲○○於警、偵訊暨本院調查審理時指述情形，並經證人乙
    ○○於本院證述在卷，此外，復有道路交通事故調查報告表、診斷證明書【亞東
    紀念醫院、長庚紀念醫院】、現場路況照片多幀等足佐。
二、按汽車行駛時，駕駛人應注意車前狀況，並隨時採取必要之安全措施；又汽車行
    近行人穿越道前，應減速慢行，遇有行人穿越時，無論有無交通警察指揮或號誌
    指示，均應暫停讓行人先行通過，分別為道路交通安全規則第九十四條第三項、
    第一百零三條所明定，是參與交通者，在為參與之際，自應了然該等為顧及全體
    參與者所制定之規範，且行人穿越道之設置，更係為維護行人行的安全所必要之
    措施，亦為行人優先權利之表徵。又被告承悉中和高中【案發路段】有閃黃燈之
    注意燈號，且因前面有一輛車，告訴人因閃避該車向後退，才撞上告訴人等情，
    是其有更加充分注意之義務存在，因此，依據當時情形，無不能注意之情形，竟
    疏於注意前情，因致肇事，被告騎乘機車之疏於，自有過失，甚明；另經本院囑
    託臺灣省臺北縣區車輛行車事故鑑定委員會鑑定肇事分析以：【駕駛行為：丙○
    ○晚間駕駛重機車往西，當行經有人行穿越道之路段時疏未注意，撞擊在該處人
    行穿越道往南橫越道路之行人，致甲○○受傷倒地；路權歸屬，二者不同向，在
    有人行穿越道處，應讓行人優先通行等情，因認丙○○駕駛重機車未讓行人穿越
    道上之行人先行為肇事原因，行人甲○○無肇事因素】等情，有該委員會九十年
    十二月二十四日北鑑字第九○二三三五號鑑定意見書在卷可憑（附於本院卷），
    益徵被告之過失行為；又被告過失行為與被害人受有傷害間，復有相當因果關係
    。是被告所為自白，核與與事實相符，應堪採信，本案事證明確，被告犯行，足
    以認定。
三、查被告丙○○騎乘機車，疏於注意車前狀況，並作隨時停車之準備，於行人穿越
    道前，未減速禮讓行人先行，因致行人受傷，核其所為，係犯刑法第二百八十四
    條第一項前段之過失傷害罪，又被告於行經行人穿越道時，不依規定讓行人優先
    通行，因而致人受傷，應依道路交通管理處罰條例第八十六條第一項規定加重其
    刑。爰審酌被告於本件為肇事行為之原因、被害人受到傷害之程度，以及肇事後
    尚未與被害人達成民事上和解【按：告訴人先主張被告應支付新臺幣六十萬元，
    復稱在調解時降低至三十餘萬元；被告則稱其經濟能力有限，僅能支付十萬元，
    致未能達成民事上之和解】暨綜合其他偵、審調查時所呈現之犯罪後態度等一切
    情狀，量處如主文所示之刑。另刑法第四十一條業於九十年一月四日修正，同年
    月十日公布，於同年一月十二日生效施行，其修正條文為：「犯最重本刑為五年
    以下有期徒刑以下之刑之罪，而受六個月以下有期徒刑或拘役之宣告，因身體、
    教育、職業、家庭之關係或其他正當事由，執行顯有困難者，得以一元以上三元
    以下折算一日，易科罰金。但確因不執行所宣告之刑，難收矯正之效，或難以維
    持法秩序者，不在此限。」「併合處罰之數罪，均有前項情形，其應執行之刑逾
    六月者，亦同」，與修正前刑法第四十一條比較結果，修正後之條文於被告並無
    不利，依刑法第二條第一項前段規定，自應適用裁判時之法律即修正後刑法第四
    十一條第一項前段規定，為易科罰金折算標準之諭知。
據上論斷，應依刑事訴訟法第二百九十九條第一項前段，道路交通管理處罰條例第八
十六條第一項、刑法第二百八十四條第一項前段、第二條第一項前段、第四十一條第
一項前段，罰金罰鍰提高標準條例第一條前段、第二條，判決如主文。
本案經檢察官孫治平到庭執行職務。
中      華      民      國    九  十  一    年    二    月    十  五    日
                                  臺灣板橋地方法院交通法庭
            法  官  黎錦福
右正本證明與原本無異。
如不服本判決，應於判決送達後十日內向本院提出上訴狀。
                                        書記官  戴尚榮
中      華      民      國    九  十  一    年    二    月  二  十  二  日
附錄本案論罪科刑法條全文：
刑法第二百八十四條
因過失傷害人者，處六月以下有期徒刑、拘役或五百元以下罰金。致重傷者，處一年
以下有期徒刑、拘役或五百元下罰金。
從事業務之人，因業務上之過失傷害人者，處一年以下有期徒刑、拘役或一千元以下
罰金。致重傷者，處三年以下有期徒刑、拘役或二千元以下罰金。
